# 对价未支付的同一控制下企业合并

提问人：13916077517 时间：2018-01-11 14:37:52
请教陈版及各位前辈， A新三板公司发行股份 1000 万股收购B公司，此项交易为同一控制下企业合并。基于控制，判断合并日为2017.12.31日。但此时作为本次交易对价的 1000 万股增发股份尚未登记发行。请问 1 ）是否仅因股票未发行而不构成合并？ 2 ）如合并，母公司个别报表长投调整时，未支付的对价，是否应该以负债列示？

回答人：chenyiwei
1 、如果该交易中，“控制”判断的其他标准均已满足，仅仅是作为对价的股份尚未发行，但预计发行不会有实质障碍，且股权收购合同未约定如发行股份不成功则交易无效的，则可以认可取得控制权，同时在附注中披露作为对价的股份尚未发行的事实，以及在资产负债表日后的发行情况。 2 、因为发行价格和股份数量已经确定，故应列作权益（资本公积）而不是负债。后续发行后将相当于股本面值的金额从资本公积转入股本即可。

提问人：13916077517 时间：2018-01-12 08:51:28
谢谢陈版主的回复！关于第 2 点，因为发行价格和股份数量已经确定，故应列作权益，是不是因为应将其看作一项权益工具而非金融负债？

回答人：chenyiwei
是。